【裁判字號】    92,訴,1871
【裁判日期】    920616
【裁判案由】    清償借款等
【裁判全文】
臺灣臺北地方法院民事判決  九十二年度訴字第一八七一號
    原      告  合作金庫銀行股份有限公司
    法定代理人  乙○○
    訴訟代理人  戊○○
                丙○○
    被      告  丁○○
                              .
    被      告  甲○○
右當事人間請求給付借款事件，本院判決如左：
    主    文
被告應連帶給付原告新台幣壹佰捌拾陸萬捌仟貳佰拾陸元，及自民國九十一年五月
十一日起至清償日止，按年息百分之七．五八四計算之利息，並自民國九十一年六月
十二日起至清償日止，其逾期在六個月以內者，按上開利率百分之十，超過六個月者
，超過部分按上開利率百分之二十計付違約金。
本判決得假執行。
訴訟費用由被告連帶負擔。
    事    實
甲、原告方面：
壹、聲明：如主文所示。
貳、陳述：
一、兩造於系爭合約第十一條約定，本件訴訟合意由臺灣臺北地方法院為管轄法院。
二、被告丁○○於八十九年四月十一日邀同案被告甲○○為連帶保證人，向原告借款
    新台幣（下同）二百六十一萬元，約定利息按原告基本放款利率百分之七點六二
    五加碼二點五計算，嗣後隨原告基本放款利率變動動調整，借款期間為二十年，
    本金及利息按每月一期分二百四十期平均攤還，第一次攤還日期為八十九年五月
    十一日，遲延履行時喪失期間利益，並按借款利息付息，自逾期之日起六個月以
    內者，按借款利率之一成加付違約金；逾期六個月以上者，其超過六個月部分，
    按借款利率之二成加付違約金。
三、被告除償還部分本金及至九十一年五月十日之利息外，尚欠原告一百八十六萬八
    千二百三十六元，及自九十一年五月十一日起至清償日之利息暨違約金。被告等
    人自應負連帶給付責任。
參、證據：提出借據、放款帳務資料查詢單、放款貸放登錄單等為證。
乙、被告方面：
    認諾原告之請求。
    理    由
甲、程序方面：
    依借據上其他約定事項第十一條之約定，「立約人對貴庫所負之各宗債務，合意
    以台北地方法院為第一審管轄法院，」乃兩造就關於由一定法律關係而生之訴訟
    合意定本院為第一審管轄法院，依民事訴訟法第二十四條第一項之規定，本院自
    有管轄權。
乙、得心證之理由：
一、本件原告主張之事實，已據其提出借據、放款帳務資料查詢單、放款貸放登錄單
    等為證，且被告認諾原告之請求，自應為被告敗訴之判決。
二、原告依消費借貸及連帶保證契約請求被告連帶給付借款一百八十六萬八千二百三
    十六元，及如主文所示之利息、違約金，為有理由，應予准許。
丙、假執行之宣告：
    本判決係本於被告認諾之判決，應依職權宣告假執行。
丁、結論：
    本件原告之訴為有理由，依民事訴訟法第八十五條第二項、第三百八十九條第一
    項第一款，判決如主文。
中      華      民      國    九十二    年      六      月    十六      日
                                            民事第六庭法      官  侯水深
右為正本係照原本作成
如對本判決上訴，須於判決送達後廿日內向本院提出上訴狀
中      華      民      國    九十二    年      六      月    十七      日
                                                      法院書記官  林秀妙


司法院資訊處製作；財團法人民間司法改革基金會備份。
